臺灣彰化地方法院北斗簡易庭小額民事判決
                                     110年度斗小字第18號
原      告  富陽能開發股份有限公司

法定代理人  蘇家瑞  
訴訟代理人  黃鈺惠  
被      告  天威保全股份有限公司台中分公司

法定代理人  楊文山  


訴訟代理人  羅永旭  
上列當事人間請求返還保證金事件，經臺灣臺中地方法院109年
度中小字第3105號裁定移送前來，本院於民國110年3月9日言詞
辯論終結，判決如下：
    主    文
原告之訴駁回。
訴訟費用新臺幣壹仟元由原告負擔。
    事實及理由
一、原告主張：兩造於民國103年1月24日簽署系統保全服務契約
    書（下稱系爭系統保全服務契約），兩造就系爭系統保全服
    務契約續約後，被告向原告收款週期，即改為13個月為1期
    ，嗣原告於109年3月31日向被告終止系爭系統保全服務契約
    ，原告就系爭系統保全服務契約並無違約，被告應返還保證
    金新臺幣(下同)22,400元，爰依系爭系統保全服務契約之法
    律關係，提起本件訴訟等語，並聲明：被告應給付原告22,4
    00元，及自支付命令送達翌日起至清償日止，按年息5%計算
    之利息。
二、被告則以：雙方就系爭系統保全服務契約口頭約定，原告如
    自動續約1年且一次繳清1年保全費用，被告再多送1個月保
    全服務，故系爭系統保全服務契約原本至106年1月26日到期
    ，但是因自動續約1年，且多送1個月保全服務，故延至107
    年2月26日始到期，至107年2月26日到期後，又自動續約1年
    且一次繳清1年保全費用，又延長至108年3月26日始到期，
    又自動續約1年且一次繳清1年保全費用，再延至109年4月26
    日始到期，又自動續約1年且一次繳清1年保全費用，延至11
    0年5月26日始到期。又被告於109年3月27日收到原告終止存
    證信函，該存證信函表明於109年3月31日終止系爭系統保全
    服務契約。另被告依系爭系統保全服務契約裝設在原告公司
    之保全器材已於109年4月14日因火災燒毀部分，被告於109
    年5月28日前往拆回未燒毀之部分保全器材，原告不得請求
    返還保證金22,400元等語。並聲明：原告之訴駁回。
三、得心證之理由：
  ㈠兩造於103年1月24日簽署系爭系統保全服務契約。又被告於1
    09年3月27日收到原告終止存證信函，該存證信函表明於109
    年3月31日終止系爭系統保全服務契約。另被告依系爭系統
    保全服務契約裝設在原告公司之保全器材已於109年4月14日
    因火災燒毀部分。又火災原因調查鑑定書記載原告公司發生
    火災，起火點在原告公司2樓辦公室，起火原因無法排除遺
    留火種引起火災的可能性等事實，此有原告所提系爭系統保
    全服務契約、存證信函等件為證，亦有本院向彰化縣消防局
    所調取原告公司於109年4月14日發生火災之火災原因調查鑑
    定書可參，自堪認此部分事實為真。
  ㈡又被告抗辯系爭系統保全服務契約雙方約定，原告如自動續
    約1年且一次繳清1年保全費用，被告再多送1個月保全服務
    ，故系爭系統保全服務契約原本至106年1月26日到期，但是
    因自動續約1年，且多送1個月保全服務，故延至107年2月26
    日始到期，至107年2月26日到期後，又自動續約1年且一次
    繳清1年保全費用，又延長至108年3月26日始到期，又自動
    續約1年且一次繳清1年保全費用，再延至109年4月26日始到
    期，又自動續約1年且一次繳清1年保全費用，延至110年5月
    26日始到期等事實，此有系爭系統保全服務契約為證且為原
    告所不爭執，亦應堪信被告此部分抗辯為真正。
  ㈢按當事人主張有利於己之事實者，就其事實有舉證之責任，
    民事訴訟法第277條前段定有明文。又解釋契約，固須探求
    當事人立約時之真意，不能拘泥於契約之文字，但契約文字
    業已表示當事人真意，無須別事探求者，即不得反捨契約文
    字而更為曲解。觀以系爭系統保全服務契約第14條第2項約
    定：前項保證金22,400元，如因原告違約、或毀損、遺失被
    告所裝之器材時，不論任何理由，被告均不負退還之責等語
    ，據此應可認定系爭系統保全服務契約已有約定無論是否可
    歸責於原告，只要原告毀損被告所裝之器材時，被告均不退
    還原告所繳納22,400元之保證金。
  ㈣又被告依系爭系統保全服務契約所裝設在原告公司之部分保
    全器材已於109年4月14日因火災燒毀，已如上述，此等情狀
    應已該當系爭系統保全服務契約第14條第2項之約定，原告
    自不得主張系爭系統保全服務契約已於109年3月31日終止且
    原告並無違約，而請求被告返還保證金22,400元。
四、綜上所述，原告主張已終止系爭系統保全服務契約且無違約
    ，請求被告返還保證金22,400元及自支付命令送達翌日起至
    清償日止，按年息5%計算之利息，為無理由，應予駁回。
五、本件事證已臻明確，兩造其餘攻擊防禦方法及所舉證據，經
    審酌結果，核與本件判決結論均無影響，爰不一一論述，附
    此敘明
六、訴訟費用負擔之依據：依民事訴訟法第78條規定。
中    華    民    國   110    年    3     月    30    日
                  臺灣彰化地方法院北斗簡易庭
                          法  官  楊鑫忠
以上正本係照原本作成。
如對本判決不服，得於送達後20日內以判決違背法令為理由，向
 本院提起上訴狀(須附繕本)。
中    華    民    國   110   年   3   月     30     日
　                        書記官  張清秀